【裁判字號】    90,重訴,661
【裁判日期】    900515
【裁判案由】    殺人
【裁判全文】
臺灣臺中地方法院刑事判決                          九十年度重訴字第六六一號
    公  訴  人  台灣台中地方法院檢察署檢察官
    被      告  乙○○
    指定辯謢人  本院公設辯護人戊○○
右列被告因殺人案件，經檢察官提起公訴（九十年度偵字第二０四七號），本院判決
如左：
    主  文
乙○○殺人，累犯，處無期徒刑，褫奪公權終身。
    事  實
一、乙○○曾因違反槍砲彈藥刀械管制條例案件，經本院判處有期徒刑一年六月，於
    民國八十二年五月五日假釋期滿執行完畢。仍不知悔改，復於八十六年十二月二
    十二日凌晨二時許，在台中市○區○○路一八五號其友甲○○開設之檳榔攤，與
    陳秋金、江永富等人賭玩四色牌，因細故與甲○○之妻丙○○發生口角。嗣乙○○託請在場觀賭之丁○○找甲○○下樓，欲向甲○○解釋口角原因，甲○○下樓
    後不予理會，並揮拳毆打乙○○，致乙○○鼻部流血。乙○○離開該檳榔攤後心
    有未甘，即返回住處，攜帶王瑞碧（已死亡）於八十三年間交其保管，彈匣內裝
    滿子彈之美國ＢＥＲＥＴＴＡ廠製９ＭＭ半自動手槍一支（槍號ＢＢＲ八八二四
    八四號，槍枝管制編號0000000000號，未經許可持有槍彈部分，業經
    最高法院於八十九年十二月十四日，以八十九年度台上字第七五六四號判決確定
    ），於同日凌晨三時五十分許，再度前往該檳榔攤找甲○○理論，二人一言不合
    ，又生衝突，乙○○頓萌殺意，持上開手槍朝甲○○之身體連開七槍，其中六槍
    擊中甲○○胸腹部、四肢部及泌殖部，甲○○經送醫急救，延至八十六年十二月
    二十二日十四時十分許，終因胸腹腔大量出血不治死亡。
二、案經台灣台中地方法院檢察署檢察官自動檢舉偵查起訴。
    理  由
一、右揭犯罪事實，業據被告乙○○坦承不諱，核與被害人家屬丙○○及證人丁○○
    指述之情節相符。又被害人甲○○係因遭槍擊致胸腹腔大量出血死亡，亦經檢察
    官督同檢驗員、法醫師相驗、解剖鑑定死因屬實，製有勘驗筆錄、驗斷書、解剖
    筆錄、解剖紀錄、相驗屍體證明書各一份及照片三十二張附卷可稽。再被告持以
    槍殺被害人甲○○之美國ＢＥＲＥＴＴＡ廠製９ＭＭ半自動手槍，後經另案（台
    灣台中地方法院檢察署八十七年度偵字第四七四六、二四四三八號、八十七年度
    偵緝字第五八九號）查獲送請鑑定結果，與被害人甲○○身上及現場起出之彈頭
    、彈殼相吻合，並有台中市警察局八十八年一月十三日中市警刑字第二０一二六
    號函附內政部警政署刑事警察局鑑驗通知書影本在卷足憑。而上述檳榔攤並無番
    刀，已經被害人家屬丙○○供明，且案發現場亦未發現番刀，檢察官認被告攜帶
    前開槍彈至上述檳榔攤，原僅預備射傷被害人甲○○腳部，係因甲○○拿出番刀
    始變更傷害犯意為殺人犯意，朝甲○○開槍一節，尚乏證據佐憑。查開槍朝他人
    之身體射擊，足以輕取他人生命，為眾所週知，亦為被告所能預見，而被告竟以
    制式９ＭＭ手槍朝被害人甲○○之身體連開七槍，其中六槍擊中被害人甲○○胸
    腹部、四肢部及泌殖部，致被害人甲○○胸腹部大量出血死亡，顯見被告於開槍
    伊始即具殺人犯意，本件事證明確，被告犯行已堪認定。
二、核被告所為，係犯刑法第二百七十一條第一項之殺人罪，其未經許可持有前開槍
    彈，另犯槍砲彈藥刀械管制條例第七條第四項未經許可持有手槍罪及同條例第十
    二條第四項未經許可持有子彈罪部分，雖經最高法院於八十九年十二月十四日，
    以八十九年度台上字第七五六四號判決確定，惟被告係於七十三年間即未經許可
    ，持有前開槍彈，而於持有狀態繼續中，另行起意，開槍射殺被害人甲○○，所
    犯殺人與未經許可持有手槍、子彈罪間，犯意各別，罪質互異，本院仍應就被告
    殺人部分予以論科。又被告曾因違反槍砲彈藥刀械管制條例案件，經本院判處有
    期徒刑一年六月，於八十二年五月五日假釋期滿執行完畢，有台灣台中地方法院
    檢察署刑案資料查註紀錄表可參，五年以內再犯有期徒刑以上之本罪，為累犯，
    其法定刑為有期徒刑部分，應依法加重其刑（法定刑為死刑、無期徒刑部分依法
    不得加重）。爰審酌被告已有違反槍砲彈藥刀械管制條例，仍不知悔改，復因細
    故與被害人甲○○發生衝突，即持槍連開七槍殺害被害人，手段殘酷，事後復未
    與被害人家屬和解賠償損害，態度非佳等一切情狀，處以如主文所示之刑，並依
    法宣告褫奪公權終身。至被告犯罪所用之美國ＢＥＲＥＴＴＡ廠製９ＭＭ半自動
    手槍一支（槍號ＢＢＲ八八二四八四號，槍枝管制編號0000000000號
    ），已經台灣台中地方法院檢察署檢察官另案執行沒收完畢（九十年度執字第一
    六０號），自無庸再諭知沒收，併予敘明。
據上論斷，應依刑事訴訟法第二百九十九條第一項前段、刑法第二百七十一條第一項
、第四十七條、第三十七條第一項，判決如主文。
本案經檢察官黃俊鳴到庭執行職務。
中      華      民      國      九十      年      五      月    十五    日
                                台灣台中地方法院刑事第二庭
                                        審判長法  官  黃  文  進
                                              法  官  莊  深  淵
                                              法  官  鍾  堯  航
右正本證明與原本無異。
如不服本判決，應於送達後十日內向本院提出上訴狀（須附繕本），上訴於台灣高等
法院台中分院。
                                              書記官
中      華      民      國      九十      年      五      月     十五   日
附錄本案論罪科刑法條全文
刑法第二百七十一條第一項：
殺人者，處死刑、無期徒刑或十年以上有期徒刑。


司法院資訊處製作；財團法人民間司法改革基金會備份。
